臺灣臺北地方法院交通事件裁定　　　　94年度交聲字第1091號
原處分機關　臺北市交通事件裁決所
異議人即
受處分人　　甲○○
上列受處分人因違反道路交通管理處罰條例案件，對於臺北市交
通事件裁決所中華民國九十四年十月十三日所為之處分（北市裁
二字第裁22─1AA680108號、22─1AA680022號）均聲明異議，本
院裁定如下：
    主    文
異議均駁回。
    理    由
一、按汽車不得在禁止臨時停車處所停車（按禁止臨時停車處所
    ，依法當然亦不得停車），道路交通安全規則第一百十二條
    第一項第一款定有明文；為維護道路交通安全與暢通，公路
    或警察機關於必要時，得就下列事項發布命令：一、指定某
    線道路或某線道路區段禁止或限制車輛、行人通行，或禁止
    穿越道路，或禁止停車及臨時停車，道路交通管理處罰條例
    第五條第一款規定甚明。而紅實線設於路側者，係用以禁止
    臨時停車，亦為道路交通標誌標線號誌設置規則第一百四十
    九條所明定。次按汽車駕駛人在禁止臨時停車處所停車者，
    應處新臺幣（下同）六百元以上一千二百元以下罰鍰，為道
    路交通管理處罰條例第五十六條第一項第一款所明文規定。
    是小型車之駕駛人如有在設有紅實線之禁止臨時停車處所停
    車之違規行為，並於舉發通知單上所載之應到案日期前到案
    聽候裁決，經主管機關調查後仍認定其有違反道路交通管理
    處罰條例之行為者，依違反道路交通管理事件統一裁罰基準
    及處理細則（下稱處理細則）第四十四條第一項及違反道路
    交通管理事件統一裁罰基準表（下稱基準表）之規定，應處
    以罰鍰九百元。
二、本件異議人即受處分人甲○○於民國九十四年九月六日上午
    九時五十分許，暨於同年月七日上午九時二十分許，將其所
    有AU─8807號自用小客車停放於臺北市大安區○○○路○段
    一六一巷八號前之路側劃有紅實線之禁止臨時停車路段（，
    經臺北市停車管理處交通助理員以受處分人有違反道路交通
    管理處罰條例第五十六條第一項第一款之違規行為，分別於
    上揭日期拍照掣單逕行舉發，經將舉發通知單二紙送達受處
    分人後，受處分人於應到案日期（按原舉發通知單所載應到
    案日期分別為九十四年十月十二日及同年月十三日）前之九
    十四年九月十二日提出申訴，經原處分機關函請原舉發單位
    臺北市停車管理處再函請臺北市交通管制工程處調查結果，
    仍認受處分人確有前開違規行為，原處分機關乃依道路交通
    管理處罰條例第五十六條第一項第一款、處理細則第四十四
    條第一項暨基準表之規定，於九十四年十月十三日分別以北
    市裁二字第裁22─1AA680108號、22─1AA680022號裁決書各
    裁處受處分人罰鍰九百元在案。
三、受處分人聲明異議意旨略以：劃設紅線應有法律依據，超過
    法令依據所劃設之紅線應屬無效。依臺北市交通管制工程處
    （以下簡稱交工處）九十四年九月二十七日北市交工規字第
    ○九四三三五八四七○○號函旨：為基於行人通行順暢之考
    量，在無騎樓或人行道之巷道，原則於大門出入口前劃設等
    寬禁止臨時停車紅線（約為一公尺）等語，本件交工處所劃
    設之紅線長達十五公尺，超過一公尺部分之紅線應屬無效；
    又依臺北市政府交通局（以下簡稱交通局）九十四年十月七
    日北市交一字第○九四三四五三二四○○號函，其認新生南
    路一段一六一巷八號、八號與八號之一共同出入口、八號之
    一所劃設之紅線係該大樓住戶提出申請，並認前揭地點八號
    、八號與八號之一共同出入口、八號之一等三處住戶出入口
    之間相隔頗近，考量禁停標線管理之一致性及避免該兩出入
    口間因停放車輛之部分車體擋到出入口影響住戶進出權益，
    故劃設禁止臨時停車紅線乃將其連續繪設等語，惟新生南路
    一段一六一巷八號及八號之一均係空戶，無人居住，究竟由
    何住戶提出申請，交通局並未說明，且既然應僅於出入口劃
    設一公尺之紅線，超過一公尺以外劃設之紅線應屬無效，為
    此聲明異議等語。
四、經查，受處分人對於將其所有前揭車輛停放於前開處所之事
    實並不爭執，且有臺北市政府停車管理處九十四年十一月十
    一日北市停四字第○九四三九五七六三○○號函檢附之舉發
    採證照片二張附卷可稽，惟否認有何違規行為，並以前開情
    詞置辯。經查，受處分人停車之臺北市○○○路○段一六一
    巷八號、八號之一前，係劃有紅實線標線之路段，該紅線並
    為交工處合法列管等情，除有前開照片足憑外，並經原舉發
    單位即臺北市停車管理處函詢交工處屬實，有交工處九十四
    年九月二十九日北市交工程字第○九四三三六二一六○○號
    函一紙在卷可稽，該處既屬經交通公路主管機關依法繪製列
    管之紅實線路段，則受處分人辯稱該紅線係違法繪製云云，
    已屬無據。至於原僅應於各出入口劃設一公尺之紅線，然因
    前揭三處禁停紅線之間隔僅約一點五至二公尺，如車輛利用
    該紅線之空隙停車，將影響住戶進出權益及造成執法上之爭
    議，故基於行人通行順暢及執法考量，而將前揭三處禁停紅
    線連續繪設，亦據交通局函覆甚明，有附卷之九十四年十月
    七日北市交一字第○九四三四五三二四○○號函一紙可按。
    受處分人辯稱既然應僅於出入口劃設一公尺之紅線，則應已
    考量住戶進出權益及行人通行順暢，其所延長增劃之紅線已
    影響他人停車之權益云云，顯對交工處前開函文意旨有所誤
    解，所辯自不足採。又前揭路段既經劃設紅線，交通用路人
    即應受該禁止停車標線設置之限制，並應遵守之，不因該紅
    線之劃設究係因民眾申請或主管機關依職權而為，而有所不
    同，受處分人辯稱臺北市○○○路○段一六一巷八號及八號
    之一均係空戶，無人居住，究竟由何住戶提出申請，交通局
    並未說明云云，自亦不足據為解免其違規責任之理由。本件
    事證明確，受處分人前述違規行為堪以認定。
五、綜上所述，受處分人確有先後二次在禁止臨時停車處所停車
    之違規行為，並均於應到案日期前提出申訴，從而原處分機
    關依道路交通管理處罰條例第五十六條第一項第一款、處理
    細則第四十四條第一項暨基準表之規定，於九十四年十月十
    三日分別以北市裁二字第裁22─1AA680108號、22─1AA6800
    22號裁決書裁處受處分人罰鍰各九百元，經核均無違誤。本
    件受處分人之異議為無理由，自應將其異議駁回。
據上論斷，應依道路交通案件處理辦法第十九條，裁定如主文。
中　　華　　民　　國　　94　　年　　12　　月　　12　　日
                  交通法庭法　官　林庚棟
以上正本證明與原本無異
如不服本裁定應於送達後五日內向本院提出抗告狀
　　　　　　          　　書記官　殷玉芬
中　　華　　民　　國　　94　　年　　12　　月　　15　　日
